【裁判字號】    96,訴,2597
【裁判日期】    971223
【裁判案由】    違反毒品危害防制條例
【裁判全文】
臺灣彰化地方法院刑事判決              96年度訴字第2597號
公  訴  人  臺灣彰化地方法院檢察署檢察官勤股
被      告  翁聖貿
選任辯護人  林文成律師
上列被告因違反毒品危害防制條例案件，經檢察官提起公訴（96
年度毒偵字第9797號），本院判決如下：
    主  文
翁聖貿犯如附表所示之罪，累犯，各處如附表所示之刑。又犯藥
事法第八十三條第一項之轉讓禁藥罪，累犯，處有期徒刑捌月。
應執行有期徒刑拾年；扣案之第二級毒品MDMA共參拾壹顆，均沒
收銷燬之；第三級毒品愷他命共拾伍包（合計毛重玖點貳公克）
、販賣第二、三級毒品所得共新臺幣肆萬捌仟陸佰伍拾元、門號
0000000000號行動電話壹支（含SIM卡壹片）及帳簿
貳本，均沒收之。
其餘被訴部分無罪。
    事  實
一、翁聖貿前曾因持有毒品案件，經本院以93年度斗簡字第105
    號判決判處有期徒刑4月，如易科罰金，以新臺幣（下同）
    900元折算1日確定，甫於民國93年11月15日易科罰金執行完
    畢。詎翁聖貿不知悔改，明知亞甲基雙氧甲基安非他命（即
    MDMA，俗稱「搖頭丸」，業經中央衛生主管機關明令公告列
    為禁藥）及愷他命（Ketamine，俗稱K他命，係粉末狀）分
    別屬毒品危害防制條例第2條第2項所列管之第2、3級毒品，
    非經許可，不得持有、販賣、轉讓，竟分別基於意圖營利而
    販賣第2級毒品MDMA及第3級毒品愷他命之犯意，以其所有之
    門號0000000000號行動電話為聯絡工具，由購毒者撥打其上
    開門號行動電話後，即以「衣服」、「衫」、「外套」、「
    上面」、「上」等代號暗指第2級毒品MDMA，以「褲子」、
    「褲」、「下面」、「下」、「K仔」等代號暗指第3級毒品
    愷他命，而聯繫交易第2級毒品MDMA、第3級毒品愷他命之細
    節後，於附表1所示時、地，以附表1所示價格，販賣第2級
    毒品MDMA、第3級毒品愷他命予附表1所示之陳威穎等人（詳
    細時間、地點、毒品種類、金額及次數均如附表1所示）。
二、翁聖貿因販賣毒品次數頻繁，分身乏術，竟分別與黃英凱、
    王賢能、孫筱筑（上3人現均另案由臺灣高等法院臺中分院
    審理中）共同基於販賣第2級毒品MDMA及第3級毒品愷他命之
    犯意聯絡，而分別為下列犯行：
（一）翁聖貿與孫筱筑於附表2所示之時間，推由孫筱筑出面在
      址設彰化縣永靖鄉○○路旁之「小木屋理容KTV」，以每
      顆MDMA350元之價格，販賣第2級毒品MDMA2次予林佩玲；
      另以每包愷他命800元之價格，販賣第3級毒品愷他命3次
      予林佩玲（詳細時間、地點、毒品種類、金額及次數均如
      附表2所示）。
（二）王賢能因染有施用MDMA及愷他命之惡習，長期向翁聖貿購
      買上開毒品供己施用，致積欠翁聖貿大筆購毒款項無力償
      還，而黃英凱則因前獨自在外租屋而居，向翁聖貿借貸款
      項無力清償，因而分別與翁聖貿共同基於販賣第2級毒品
      MDMA及第3級毒品愷他命之犯意聯絡，或由購毒者撥打王
      賢能持用之門號0000000000號行動電話，或由購毒者與翁
      聖貿約妥購毒事宜後，由翁聖貿分別撥打王賢能上開行動
      電話及黃英凱持用之門號0000000000號行動電話，指示王
      賢能或黃英凱於附表3、附表4所示之時間前往約定地點，
      為翁聖貿出面販賣第2級毒品MDMA及第3級毒品愷他命及收
      取價金（詳細時間、地點、毒品種類、交易方式、金額及
      次數分別如附表3、4所示）。
三、翁聖貿明知MDMA及愷他命分屬毒品危害防制條例規範之第2
    、3級毒品，另MDMA成分係安非他命類，併屬藥事法第22條
    第1款所規定之「禁藥」，均不得非法持有及轉讓，竟基於
    無償轉讓MDMA禁藥及第3級毒品愷他命之犯意，於96年10月
    18日12時50分許，在位於埤頭鄉○○路232號之「好來屋汽
    車旅館」第108號房，取出MDMA禁藥3顆及第3級毒品愷他命1
    包，供陳威穎、A女（真實姓名、年籍詳卷）及游閔丞等人
    無償施用。
四、嗣經警循線於96年10月18日13時30分許，至上開汽車旅館房
    間內搜索查獲，並扣得翁聖貿所有供販賣毒品MDMA及愷他命
    所用之門號0000000000號行動電話1支（含SIM卡1片）、帳
    簿2本及現金99,200元（其中48,650元為販毒所得）、預供
    販賣之第2級毒品MDMA31顆、第3級毒品愷他命15包（合計毛
    重9.2公克）。
五、案經彰化縣警察局移送臺灣彰化地方法院檢察署檢察官偵查
    起訴。
    理  由
壹、有罪部分：
一、本案下揭引用之供述證據及非供述證據，均經本院依法踐行
    調查證據程序，而公訴人、被告及選任辯護人均同意各該證
    據具有證據能力，且亦查無依法應排除其證據能力之情形，
    是後述所引用其他證據之證據能力均無疑義，合先敘明。
二、訊據被告翁聖貿對於事實欄第一、三部分之犯罪事實均坦承
    不諱，惟矢口否認涉有事實欄第二部分之犯行，辯稱：伊僅
    係單純將第2級毒品MDMA及第3級毒品愷他命販賣予王賢能、
    黃英凱及孫筱筑，並未指使王賢能、黃英凱及孫筱筑與伊共
    同販賣云云。經查：
（一）上揭事實欄第一、三部分之犯罪事實，已據被告自白不諱
      ，核與證人陳威穎、林佩玲、孫筱筑、洪瑞鴻、劉維斌、
      黃英凱、王賢能、謝佩芬、游閔丞及A女於警詢、偵查中
      所證述之情節大致相符，並有門號0000000000號行動電話
      通訊監察譯文1份附卷可稽，及門號0000000000號行動電
      話1支（含SIM卡1片）、帳簿2本、現金99,200元（其中
      48,650元為販毒所得）、第2級毒品MDMA31顆、第3級毒品
      愷他命15包（合計毛重9.2公克）扣案足資佐證，堪認被
      告此部分之自白與事實相符。
（二）被告雖矢口否認涉有附表2所示之犯行，惟查證人即共犯
      孫筱筑於警詢、偵查中已證述：伊確實有幫被告販賣MDMA
      及愷他命予林佩玲，MDMA1顆賣350元以上，愷他命1包賣
      800元以上，其中在96年1、2月間賣給林佩玲搖頭丸2次等
      語在卷；證人林佩玲於偵查中亦證述：伊於96年1、2月間
      ，曾向孫筱筑購買MDMA及愷他命約5次等語在卷。另參以
      卷附門號0000000000號行動電話通訊監察譯文，證人孫筱
      筑於96年2月1日下午6時37分與翁聖貿之通話內容：「B
      （孫筱筑）：凱ㄞ說要調衫（搖頭丸）。A（翁聖貿）：
      沒衫啦。」；96年2月2日上午5時52分之通話內容：「B（
      孫筱筑）：上面都放完了，350元。」，證人孫筱筑於警
      詢時亦證述：「上開監察譯文所示內容，均為伊與翁聖貿
      之談話，第一通是綽號阿凱之男子要買搖頭丸，找伊向翁
      聖貿問，但翁聖貿說沒有；第二通內容係伊告訴翁聖貿搖
      頭丸都賣完了，350元是賣出搖頭丸之價錢」等語，而觀
      諸上開對話內容，被告與證人孫筱筑多次談論販賣毒品之
      代號、交易對象及價格等情，顯見渠等確有共同販賣第2
      、3級毒品之行為，至堪認定，被告空言否認此部分犯行
      ，無非事後卸責之詞，尚難採信。
（三）被告雖矢口否認涉有附表3所示之犯行，惟查此部分犯行
      已據證人即共犯王賢能於警詢、偵查及本院審理中證述明
      確，核與證人洪瑞鴻、劉維斌及林佩玲於警詢、偵查中證
      述之情節大致相符，且依據卷附證人王賢能所持用之門號
      0000000000號行動電話通訊監察譯文，顯示被告於附表3
      所示期間內經常持用門號0000000000號行動電話，撥打證
      人王賢能上開門號行動電話，要求證人王賢能前去催討販
      毒所得之款項，另證人劉維斌於96年1月9日22時34分、23
      時9分許，亦有使用門號0000000000號行動電話撥打王賢
      能上開門號行動電話，向證人王賢能購買1包愷他命，而
      證人王賢能於警詢中亦證述該次伊係幫被告販賣愷他命予
      證人劉維斌之情明確，顯見被告與證人王賢能確有共同販
      賣第2、3級毒品之行為，至堪認定，被告空言否認此部分
      犯行，當係事後卸責之詞，委無足採。
（四）被告雖矢口否認涉有附表4所示之犯行，惟查此部分犯行
      已據證人即共犯黃英凱於警詢、偵查及本院審理中證述明
      確，核與證人孫筱筑及林佩玲於警詢、偵查中證述之情節
      大致相符，且依據卷附門號0000000000號行動電話通訊監
      察譯文，顯示證人黃英凱於附表4所示期間內，經常持用
      門號0000000000號行動電話，與被告聯繫調取毒品及交付
      販毒所得款項事宜，顯見被告與證人黃英凱確有共同販賣
      第2、3級毒品之行為，至堪認定，被告空言否認此部分犯
      行，無非事後卸責之詞，委無足採。
（五）再查，邇來政府查緝毒品之施用或販賣執法甚嚴，使各類
      毒品均益趨量微價高，販賣者率有暴利可圖；又販賣毒品
      者，非可公然為之，亦無公定之價格，不論任何包裝，均
      可任意分裝增減分量，而每次買賣之價量，亦可能隨時依
      雙方間之關係深淺、資力、需求量及對行情之認知、來源
      是否充裕、查緝是否嚴緊，購買者被查獲時供述購買對象
      之可能性風險之評估等，因而異其標準，並機動調整，非
      可一概而論，販賣之利得除經坦承犯行或價量俱臻明確外
      ，委難察得實情，販賣之人從價差或量差中牟利方式雖異
      ，其意圖營利之非法販賣行為則一。查如附表1至4所示之
      購毒者雖不知被告販入毒品之成本為何，致無法查得販賣
      之實際利得為何，惟毒品均量微價高，且依一般社會通念
      以觀，販賣行為在通常情形下均係以牟利為其主要誘因及
      目的，從而，舉凡其有償交易，除足反證其確另基於某種
      非圖利本意之關係外，通常尚難因無法查悉其販入價額作
      為是否高價賣出之比較，諉無營利之意思，阻卻販賣犯行
      之追訴。本件被告確有上開販賣毒品之行為，已經本院調
      查屬實，參以被告自承染有毒癮，亦無正當職業等情，顯
      然其係藉由販賣毒品賺取價差，以繼續購毒抵癮，其有營
      利之意圖應屬甚明，且已獲得相當之利益，要無疑義。
（六）綜上所述，被告上開販賣第2、3級毒品及轉讓禁藥、第3
      級毒品之犯行，均事證明確，洵堪認定。
三、論罪科刑：
（一）按MDMA、愷他命分別係屬毒品危害防制條例第2條第2項第
      2、3款所列管之第2、3級毒品，是核被告翁聖貿所為如附
      表1至4所示之犯行，分別係犯毒品危害防制條例第4條第2
      項販賣第2級毒品罪及同條第3項之販賣第3級毒品罪（詳
      如附表1至4所載）。另被告所為如事實欄第三部分所示轉
      讓愷他命予A女、陳威穎及游閔丞之犯行，係犯毒品危害
      防制條例第8條第3項轉讓第3級毒品罪。
（二）又按MDMA係安非他命之衍生物，業經行政院衛生署於69年
      12月8日公告，列入藥物藥商管理法第16條第1款（即現行
      藥事法第22條第1項第1款）之禁藥管理；嗣於79年10月9
      日雖再以衛署藥字第904142號公告，列入麻醉藥品管理條
      例（現行管制藥品管理條例）第2條第4款所定之「化學合
      成類麻醉藥品」管理，並明定於管制藥品管理條例第3條
      所指「管制藥品」（即藥事法第11條之管制藥品）及毒品
      危害防制條例第2條第2項第2款之第2級毒品，但上開列入
      禁藥之管理並未解除，則轉讓MDMA即同時受藥事法及毒品
      危害防制條例之規範。又按藥事法第83條第1項法定刑為7
      年以下有期徒刑，得併科新臺幣500萬元以下罰金，較毒
      品危害防制條例第8條第2項之法定刑為重，藥事法第83條
      第1項係於95年5月30日修正公布，同年7月1日施行，為毒
      品危害防制條例之後法。毒品之範圍尚包括影響精神物質
      與其製品，而藥事之管理，亦非僅止於藥品之管理，又毒
      品未必係經公告之禁藥，禁藥亦未必為毒品，毒品危害防
      制條例與藥事法二者，並無必然之特別法與普通法關係，
      故除有轉讓之第2級毒品達毒品危害防制條例第8條第6項
      之一定數量，經依法加重後之法定刑較藥事法第83條第1
      項之法定刑為重之情形外，因藥事法第83條第1項為後法
      ，且為重法，應優先適用藥事法處罰（最高法院96年度臺
      上字第3582號判決意旨參照）。又被告就事實欄第三部分
      所示轉讓第2級毒品MDMA予A女、陳威穎及游閔丞之數量共
      3顆，而觀諸扣案之MDMA重量每顆尚不及1公克，是被告上
      開轉讓MDMA犯行，尚無依毒品危害防制條例第8條第6項規
      定加重其刑之餘地，從而，被告明知MDMA為禁藥，而無償
      轉讓合計淨重未超過10公克之MDMA予A女、陳威穎及游閔
      丞，核其此部分所為，係犯藥事法第83條第1項之明知為
      禁藥而轉讓罪。起訴意旨就被告轉讓MDMA之行為，認係犯
      毒品危害防制條例第8條第2項之罪，尚有未洽，應予更正
      。
（三）被告就附表2、3、4所示之犯行，分別與共犯孫筱筑、王
      賢能、黃英凱有犯意聯絡及行為分擔，均為共同正犯。被
      告如附表1編號1至7、附表3編號4及附表4編號2所示之犯
      行，均係同時販賣第2級毒品MDMA及第3級毒品愷他命，為
      1行為觸犯毒品危害防制條例第4條第2項及同條第3項之罪
      ，為想像競合犯，均應依刑法第55條規定從一重之販賣第
      2級毒品罪論處。被告如事實欄第三部分所示犯行，係以1
      行為同時轉讓禁藥MDMA及第3級毒品愷他命予A女、陳威穎
      及游閔丞等人施用，為1行為觸犯藥事法第83條第1項之明
      知為禁藥而轉讓罪（共3罪）、毒品危害防制條例第8條第
      3項轉讓第3級毒品罪（共3罪），為想像競合犯，應依刑
      法第55條規定從一重之明知為禁藥而轉讓罪論處。被告因
      各次販賣MDMA而持有該毒品MDMA之低度行為，應為其販賣
      之高度行為所吸收；被告轉讓禁藥前後持有禁藥之低度行
      為，為其轉讓之高度行為所吸收，均不另論罪。又毒品危
      害防制條例，就第3級毒品，僅就販賣及意圖販賣而持有
      ，始有刑事處罰（同條例第4條第3項、第5條第3項規定參
      照），至單純持有第3級毒品愷他命，則未設刑罰，自不
      為罪，併此敘明。
（四）又94年2月2日修正公布並於95年7月1日施行之刑法，基於
      刑罰公平原則之考量，杜絕僥倖之犯罪心理，並避免易致
      鼓勵犯罪之誤解，已刪除第56條連續犯之規定。行為人反
      覆實行之犯罪行為茍係在刑法修正施行後者，因法律之修
      正已生阻斷連續犯之法律效果，除認應合於接續犯、繼續
      犯、集合犯等實質上一罪關係而以一罪論處外，基於一罪
      一罰之刑罰公平性，自應併合處罰。而刑法上所謂集合犯
      是指立法者所制定之犯罪構成要件中，本就預定有數個同
      種類之行為將反覆實行之犯罪而言，是將各自實現犯罪構
      成要件之多數行為，解釋為集合犯，而論以一罪；是以對
      於集合犯，必須從嚴解釋，以符合立法者之意向。所謂集
      合犯，係指數犯罪構成要件中，本即預定有數個同種類之
      行為將反覆實行，雖其特質為行為含有反覆實行複數行為
      而評價為包括一罪，但並非其所有反覆實行之行為，皆一
      律認為包括一罪，仍須從行為人之主觀犯意，自始係基於
      概括性，行為之時、空上具有密切關係，且依社會通念，
      認屬包括之一罪為合理適當者，始足當之，否則仍應依實
      質競合予以併合處罰。犯罪是否包括一罪之集合犯，客觀
      上，應斟酌其法律規定文字之本來意涵、實現該犯罪目的
      之必要手段、社會生活經驗中該犯罪實行常態及社會通念
      等；主觀上，則視其是否出於行為人之一次決意，並秉持
      刑罰公平原則，加以判斷（最高法院96年度臺上字第1168
      、1850、3531、4969號等判決要旨參照)。本件被告意圖
      營利而販賣第2、3級毒品之行為（詳如附表1至4所示），
      均為實現牟利之犯罪目的而為，依吾人之生活經驗，其犯
      罪之實行，固以反覆、繼續為常態，然其販賣之時間，自
      95年10月起，迄96年10月間止，長達1年，已難認係出於
      一次犯意之決定，況此類綿延甚久，異時、異地且異其對
      象之販賣毒品行為，依社會通念，殊難認以評價為一罪為
      適當；再者，被告多次販賣毒品，致該毒品氾濫，嚴重危
      害國人身心健康之犯罪結果，評價為集合犯之包括一罪，
      難謂符合法律規範本質，更與刪除連續犯之修法意旨相違
      ，自不得認僅成立集合犯之包括一罪。是被告如附表1至
      4所示之販賣毒品各罪，犯意各別，應予分論併罰之。
（五）被告前曾因持有毒品案件，經本院以93年度斗簡字第105
      號判決判處有期徒刑4月，如易科罰金，以新臺幣（下同
      ）900元折算1日確定，甫於民國93年11月15日易科罰金執
      行完畢，此有臺灣彰化地方法院檢察署刑案資料查註紀錄
      表及臺灣高等法院被告前案紀錄表各1份在卷可稽，其於
      有期徒刑執行完畢後，5年內故意再犯本件有期徒刑以上
      之各罪，均應依刑法第47條第1條規定論以累犯，除就法
      定本刑中無期徒刑部分（販賣第二級毒品部分），依法不
      得加重外，就法定本刑中之有期徒刑、罰金刑部分，並均
      應予加重其刑。
（六）爰審酌被告明知施用毒品有害身心健康，竟仍販賣、轉讓
      戕害身心之MDMA、愷他命，並藉此牟取利潤，無視上開毒
      品足以造成施用者心理依賴性，進而嚴重影響社會治安、
      惡性非輕，惟念及其販賣、轉讓毒品之數量、金額尚非甚
      多等犯罪情節及所生危害之程度，及犯後態度等一切犯罪
      情狀，各量處如附表及主文所示之刑，並定其應執行刑，
      以資懲儆。
（七）按毒品危害防制條例第19條第1項規定：犯第4條之罪者，
      其供犯罪所用或因犯罪所得之財物，均沒收之，如全部或
      一部不能沒收時，追徵其價額或以其財產抵償之。但該條
      項並無如同條例第18條第1項所定「不問屬於犯人與否，
      沒收之」之明文，自屬相對沒收主義之立法，是其應沒收
      之物，應以屬被告所有者為限。又毒品危害防制條例第19
      條第1項規定，犯該條例第4條至第9條、第12條、第13條
      或第14條第1項、第2項之罪者，其供犯罪所用或因犯罪所
      得之財物，均沒收之，係採義務沒收主義。且金錢為代替
      物，重在兌換價值，而不在原物，自難拘泥於沒收原物之
      理論，認沒收販賣毒品所得之金錢，以當場查獲扣押者為
      限，苟能證明其為販賣毒品所得之金錢，均應予以沒收（
      最高法院92年度臺上字第5227號判決參照）。查扣案之現
      金99,200元，被告雖辯稱均非販毒所得云云，惟依卷附之
      門號0000000000號行動電話通訊監察譯文，顯示被告直至
      被查獲前，仍有交易毒品之記錄，且被告被查獲時，除被
      扣得之上開現金外，復連同攜帶門號0000000000號行動電
      話1支及扣案之毒品等物，顯然扣案之現金應有部分係販
      毒所得無訛，衡諸金錢為可代替物之原則，被告販賣第2
      、3級毒品所得如附表1至4所示之金錢，自應由扣案之現
      金中諭知沒收，詳如附表1至4所示，共48,650元，至其餘
      之52,050元，自無庸諭知沒收。扣案之門號0000000000號
      行動電話1支（含SIM卡1片）、帳簿2本，為被告所有供販
      賣第2、3級毒品所用之物，應依毒品危害防制條例第19條
      第1項規定宣告沒收；扣案之MDMA31顆，係被告預供販賣
      之第2級毒品，應依毒品危害防制條例第18條第1項前段之
      規定宣告沒收銷燬之。另共犯黃英凱持用之門號00000000
      00號、共犯王賢能持用之門號0000000000號行動電話，雖
      分別供渠等用以與被告、購毒者聯繫販毒事宜，惟門號00
      00000000號、門號0000000000號行動電話分別為共犯黃英
      凱不知情女友及共犯王賢能不知情之表弟黃永成申辦，借
      予渠等使用，業據渠等供認在卷，並有上開行動電話申設
      人資料在卷可憑，是上開內含SIM卡之行動電話顯非屬渠
      等所有，核與法定之沒收要件即有未合，爰不併為沒收之
      諭知。
（八）按依毒品危害防制條例第18條第1項前段之規定，應予沒
      收銷燬之毒品，以經查獲之第1、2級毒品為限。又毒品依
      其成癮性、濫用性及對社會危害性，共分為四級，上開條
      例並就製造、運輸、販賣、意圖販賣而持有、以非法方法
      使人施用、引誘他人施用及轉讓不同等級之毒品等行為，
      分別定其處罰。至施用或持有第3、4級毒品，因其可罰性
      較低，故未設處罰之規定，僅就施用及持有第1、2級毒品
      科以刑罰。然鑑於第3、4級毒品均係管制藥品，特於同條
      例第11條之1明定無正當理由，不得擅自持有；第18條第
      1項後段復規定查獲之第三、四級毒品，無正當理由而擅
      自持有者，沒入銷燬之。從而，依同條例第18條第1項後
      段應沒入銷燬之毒品，專指查獲施用或持有之第三、四級
      毒品而言；倘係查獲製造、運輸、販賣、意圖販賣而持有
      、以非法方法使人施用、引誘他人施用或轉讓第3、4級毒
      品，既屬同條例相關法條明文規定處罰之犯罪行為，即
      非該條項應依行政程序沒入銷燬之範圍。又同條例第19條
      第1項所定「供犯罪所用或因犯罪所得之物」，係指犯第
      4條至第9條、第12條、第13條或第14條第1項、第2項之罪
      所用或所得之物，不包括毒品本身在內，是尚不得援用此
      項規定為第3、4級毒品之沒收依據。再同條例對於查獲之
      製造、運輸、販賣、意圖販賣而持有、以非法方法使人施
      用、引誘他人施用及轉讓第3、4級毒品之沒收，並無特別
      規定，如其行為已構成犯罪，則該毒品即屬不受法律保護
      之違禁物，應回歸刑法之適用，依刑法第38條第1項第1款
      之規定沒收之，始為適法（最高法院95年度臺上字第5252
      號、96年度臺上字第884號判決意旨參照）。查本件扣案
      之愷他命15包（合計毛重9.2公克），係被告供販賣之第3
      級毒品，依照上開說明，自應依刑法第38條第1項第1款規
      定，宣告沒收。
（九）至其餘之扣案物，包括吸管1支、塑膠盤1個、行動電話2
      支、電話聯絡單1張等物，雖係被告所有，但均非被告供
      犯本案所用之物，亦非屬違禁物，自不得宣告沒收，附此
      敘明。
貳、不另諭知無罪部分：
一、公訴意旨另以：
（一）被告基於反覆販賣第2級毒品MDMA及第3級毒品愷他命之犯
      意，自95年10月間起至96年1月間某日止，在其住處等處
      ，販售第2級毒品MDMA及第3級毒品愷他命予劉維斌12次（
      不包括附表1編號5所示之2次）。
（二）被告基於反覆販賣第3級毒品愷他命之犯意，自96年1月底
      某日起至同年10月16日上午某時止，以每小包第3級毒品
      愷他命1000元之價格，在其住處及明道技術學院等處，販
      賣第3級毒品愷他命予謝佩芬15次（不包括附表1編號9所
      示之5次）。
（三）被告與共犯王賢能基於共同反覆販賣第2級毒品MDMA及第3
      級毒品愷他命之犯意，於95年12月間，在王賢能位於彰化
      縣埤頭鄉興農村復興巷37-6號附近之7-11便利商店等處，
      由王賢能販賣第2級毒品MDMA及第3級毒品愷他命予洪瑞鴻
      多次（不包括附表3編號1、2所示之2次）。
（四）被告與共犯王賢能基於共同反覆販賣第2級毒品MDMA及第3
      級毒品愷他命之犯意，於96年3月間，在彰化縣永靖鄉○
      ○路旁「小木屋KTV」等處，由王賢能販賣第2級毒品MDMA
      及第3級毒品愷他命予林佩玲，其前後販賣次數約4、50次
      （不包括附表3編號4所示之3次）。
（五）被告與共犯黃英凱基於共同反覆販賣第2級毒品MDMA及第3
      級毒品愷他命之犯意，自95年12月間起至96年4、5月間某
      日止，在林佩玲任職之彰化縣永靖鄉○○路「小木屋KTV
      」及竹塘鄉「尚都KTV」等處，由黃英凱販賣第3級毒品愷
      他命予林佩玲，其販賣次數約3、40次（不包括附表4編號
      1所示之2次）。
（六）被告與共犯孫筱筑共同基於反覆販賣第2級毒品及第3級毒
      品愷他命之犯意聯絡，於96年2月2日某時，在不詳地點，
      由孫筱筑以每小包愷他命800元至1000元不等之價格，販
      賣4小包第3級毒品愷他命予姓名年籍均不詳，綽號「庫露
      」之成年男子。
    因認被告前揭犯行另涉犯毒品危害防制條例第4條第2、3項
    之販賣第2、3級毒品罪嫌，而與前開論罪科刑部分有集合犯
    之關係云云。
二、按犯罪事實應依證據認定之，無證據不得認定犯罪事實。又
    不能證明被告犯罪者，應諭知無罪之判決，刑事訴訟法第15
    4條第2項、第301條第1項分別定有明文。又認定不利於被告
    之事實，須依積極證據，苟積極證據不足為不利於被告事實
    之認定時，即應為有利於被告之認定，更不必有何有利之證
    據。另按事實之認定，應憑證據，如未能發現相當證據，或
    證據不足以證明，自不能以推測或擬制之方法，以為裁判基
    礎；又認定犯罪事實，所憑之證據，雖不以直接證據為限，
    間接證據亦包括在內，然無論直接或間接證據，其為訴訟上
    之證明，須於通常一般之人均不致於有所懷疑，而得確信其
    為真實之程度者，始得據之為有罪之認定，倘其證明尚未達
    到此一程度，而有合理性懷疑之存在時，即無從為有罪之認
    定，最高法院30年上字第816號判例、40年臺上字第86號判
    例、30年上字第1831號判例及76年臺上字第4986號判例分別
    著有明文可資參照。再刑事訴訟法第161條已於91年2月8日
    修正公佈，其第1項規定：檢察官就被告犯罪事實，應負舉
    證責任，並指出證明之方法。因此，檢察官對於起訴之犯罪
    事實，應負提出證據及說服之實質舉證責任。倘其所提出之
    證據，不足為被告有罪之積極證明，或其指出證明之方法，
    無從說服法院以形成被告有罪之心證，基於無罪推定之原則
    ，自應為被告無罪判決之諭知（最高法院92年臺上字第128
    號判例參照）。另按施用毒品者所稱其向某人買受毒品之指
    證，不得作為有罪判決之唯一證據，仍須調查其他必要之證
    據，以察其是否與事實相符，良以毒品買受者之指證，其憑
    信性於通常一般人已有所懷疑，尚難確信其為真實。況依毒
    品危害防制條例第17條之規定，其供出毒品來源而破獲者，
    復得減輕其刑，則其指證之真實性猶有疑慮，是施用毒品者
    之指證，其真實性有待其他必要證據加以補強。茲所謂必要
    之補強證據，固不以證明販賣毒品犯罪構成要件之全部事實
    為必要，但以與施用者之指證具有相當之關聯性為前提，其
    經與施用者之指證綜合判斷，已達於通常一般人均不致有所
    懷疑，而得確信施用者之指證為真實者，始得為有罪之認定
    ，此為無罪推定原則之必然推演（最高法院93年度臺上字第
    6750 號刑事判決參照）。
三、公訴意旨認被告另涉犯上開販賣第2、3級毒品罪嫌，無非以
    證人劉維斌、謝佩芬、洪瑞鴻、林佩玲、孫筱筑、王賢能等
    人於警詢及偵查中之證言，及卷附行動電話通訊監察譯文，
    為其主要之論據。經查：
（一）訊據被告堅詞否認有公訴人所指之上開（一）至（五）所
      示販賣第2級或第3級毒品予劉維斌、謝佩芬、洪瑞鴻、林
      佩玲之犯行，辯稱：伊僅有販賣第2、3級毒品予劉維斌2
      次，販賣第3級毒品予謝佩芬5次而已，其餘犯行伊均沒有
      參與等語。查被告此部分犯行，除證人劉維斌、謝佩芬、
      洪瑞鴻、林佩玲於警詢、偵查中所證述之購毒情節外，並
      無其他積極證據足以補強渠等所言之真實性。另卷附之行
      動電話通訊監察譯文中，亦無關於被告或共犯王賢能、黃
      英凱在上開時、地販賣第2、3級毒品予證人劉維斌、謝佩
      芬、洪瑞鴻、林佩玲之對話內容，是以被告此部分犯行之
      事證明顯不足。
（二）訊據被告堅詞否認有公訴人所指之上開（六）所示販賣第
      2、3級毒品予綽號「庫露」之成年男子之犯行，而查此部
      分犯行，雖據證人即共犯孫筱筑於警詢中證稱販賣第3級
      毒品愷他命予綽號「庫露」之成年男子乙節，惟證人孫筱
      筑對於該次販毒之詳細時間、地點、綽號「庫露」男子之
      真實姓名、是否完成交易等節均未供明，又起訴意旨亦未
      能提出該綽號「庫露」男子之姓名年籍資料以供本院傳喚
      、調查，此外復查無其他任何積極證據足資認定，自難遽
      指被告有上開販賣第2、3級毒品予綽號「庫露」之男子之
      犯行。
（三）綜上所述，被告此部分被訴犯罪尚屬不能證明，業如前述
      ，惟檢察官既以集合犯起訴，認與前開論罪科刑部分有裁
      判上一罪之關係，爰不另為無罪之諭知。
參、無罪部分：
一、公訴意旨另以：被告翁聖貿於96年10月18日11時20分許，以
    其所有之門號0000000000號行動電話與時在桃園縣之陳威穎
    聯絡後，知悉陳威穎當時與A女（真實姓名、年籍詳卷）同
    行，且陳威穎常以A女為「殺庫拉」，向藥頭換取毒品施用
    ，竟萌生利用第2級毒品MDMA、第3級毒品愷他命藥物使A女
    產生幻覺、意識不清、無力反抗、視覺模糊、暫發性失憶等
    生理反應，而違反其意願遂行強制性交之犯意，而在電話中
    向陳威穎表示：「你（指陳威穎）很傻耶，邀她（指A女）
    去，拿1顆給她吞，再來就很好解決了」等語，及要求陳威
    穎將A女載至彰化縣埤頭鄉「兵阿營」（位在彰化縣埤頭鄉
    ○○○○○路交流道附近）與其會合，A女因不知被告翁聖
    貿另有所圖，乃搭乘陳威穎駕駛之車牌號碼7T-6905號自小
    客車南下彰化縣埤頭鄉。嗣陳威穎於同日12時50分許，抵達
    埤頭鄉「兵阿營」後，即依照被告翁聖貿之指示，驅車前往
    位於埤頭鄉○○路232號之「好來屋汽車旅館」第108號房。
    旋陳威穎、A女及游閔丞一同進入上開汽車旅館房間後，被
    告翁聖貿即取出其事先備妥之第2級毒品MDMA及第3級毒品愷
    他命，供A女施用（被告翁聖貿轉讓禁藥及第3級毒品部分，
    詳如前述），嗣A女施用第2級毒品MDMA及第3級毒品愷他命
    後，被告翁聖貿正待毒品藥效發作，以便進一步遂行對A女
    強制性交之際，因彰化縣警察局刑警大隊據現譯台回報，於
    同日13時30分許在上開汽車旅館內查獲，被告翁聖貿對A女
    強制性交之犯行始未得逞，因認被告翁聖貿此部分犯行涉犯
    刑法第222條第2項、第1項第4款之加重強制性交未遂罪嫌。
二、按犯罪事實應依證據認定之，無證據不得認定犯罪事實。又
    不能證明被告犯罪者，應諭知無罪之判決，刑事訴訟法第15
    4條第2項、第301條第1項分別定有明文。又按刑法上之未遂
    犯，必須已著手於犯罪行為之實行而不遂，始能成立，此在
    刑法第25條第1項規定甚明，同法第222條之強制性交罪，為
    第221條之加重條文，自係以對於男女以強暴、脅迫、恐嚇
    、催眠術或其他違反其意願之方法而為性交，為其犯罪行為
    之實行，至該條第1項各款所列情形，不過為犯強制性交罪
    之加重條件，如僅著手於該項加重條件之行為而未著手強制
    性交，仍不能以加重強制性交罪之未遂犯論（最高法院95年
    度臺上字第6376號判決參照）。
三、公訴人認被告翁聖貿涉犯上開犯行，無非係以證人A女於偵
    查中結證稱：「我是昨天放假，打算下來玩1天，沒有要發
    生性行為」、「（問：服用搖頭丸、K他命後，通常會有何
    種反應？）不會嗜睡，但是會亢奮，想要跳舞，藥效過後，
    對之前發生的事情，只會記得1半」、「進去（汽車旅館）5
    至10分鐘左右，警方就進來了」、「警方進入房間時，我正
    服下1顆搖頭丸及用吸管將愷他命吸入鼻腔內」及「出發時
    ，他（指陳威穎）並沒有說要到汽車旅館，一直到要進入汽
    車旅館時，我才覺得怪怪的」等語，及卷附門號0000000000
    號行動電話之通訊監察譯文，顯示被告翁聖貿與陳威穎於96
    年10月18日11時20分之通話內容中，有如下之對話：「翁聖
    貿（下稱A）：這麼小隻，一毒就倒。陳威穎（下稱B）：好
    玩阿，怎麼不好玩。A：還可以3P。B：合的話就上，但是3P
    我跟你講，不知道她要不要。A：你沒差嗎？B：看她的意願
    ，你邀她，她要是好就好，你看怎麼，……，她在臺北已經
    有很多經驗了。A：什麼很多經驗？B：藥頭啊，為什麼我會
    跟藥頭那麼好。A：亂P就對了。B：就是因為她，用她做『
    殺庫拉』，你聽得懂意思嗎？……A：你要跟她說要找她3P
    這樣子喔？B：不然怎樣你也教我一下。A：你很傻耶，邀她
    去，拿1顆給她吞，再來就很好解決了。B：可是這樣對她不
    好意思。A：大家在玩，那有差。」，為其主要論據。惟訊
    據被告堅詞否認涉有上開犯行，辯稱：伊只是與陳威穎在電
    話中開玩笑而已，並沒有真的對A女有做任何強制性交的行
    為等語。經查：證人A女於本院審理中，已證述：案發時伊
    是自己主動拿被告提供的MDMA及愷他命起來施用，並沒有人
    引誘或逼迫伊施用毒品，且被告並未碰觸伊的身體、動手脫
    伊的衣服或做其他不禮貌的行為等語明確，核與被告所辯之
    情節相符，顯然被告並未著手實施對於A女以強暴、脅迫、
    恐嚇、催眠術或其他違反其意願方法而為性交之行為，而充
    其量僅能認為被告著手於對A女提供藥劑之加重條件之行為
    ，參照上開說明，自不能論以被告加重強制性交罪之未遂犯
    。此外，復查無其他積極證據足認被告涉有上開加重強制性
    交未遂之犯行，不能證明其犯罪，揆諸前揭法條，就此部分
    應為被告無罪之諭知。
肆、移送併辦部分：
    至公訴人以96年度偵字第11553號移送併辦之被告販賣第3級
    毒品愷他命予黃永成、張倍愷之犯罪事實，及以97年度偵字
    第3037號移送併辦之被告販賣第2級毒品MDMA、第3級毒品愷
    他命予劉維斌、洪瑞鴻之犯罪事實，與前揭論罪科刑之事實
    ，並無集合犯裁判上一罪之關係，業據本院認定如前，則此
    部分既未經起訴，本院自不得併予審判，應另由檢察官偵查
    酌處，附此敘明。
據上論斷，應依刑事訴訟法第299條第1項前段、第301條第1項，
毒品危害防制條例第4條第2項、第3項、第18條第1項前段、第19
條第1項，藥事法第83條第1項，刑法第11條前段、第28條、第47
條第1項、第55條、第51條第5款、第38條第1項第1、2款，判決
如主文。
本案經檢察官余建國到庭執行職務。
中    華    民    國    97    年    12    月    23    日
                  刑事第一庭      審判長法官  葉榮郎
                                  法      官  廖政勝
                                  法      官  紀佳良
以上正本證明與原本無異。
如不服本判決，應於收受判決後10日內向本院提出上訴書狀，並
應敘述具體理由；其未敘述上訴理由者，應於上訴期間屆滿後20
日內向本院補提理由書（均須按他造當事人之人數附繕本「切勿
逕送上級法院」）。
中    華    民    國    97    年    12    月    25    日
                                  書  記  官  詹國立
附錄本案論罪科刑法條：
毒品危害防制條例第4 條
製造、運輸、販賣第一級毒品者，處死刑或無期徒刑；處無期徒
刑者，得併科新臺幣1 千萬元以下罰金。
製造、運輸、販賣第二級毒品者，處無期徒刑或7 年以上有期徒
刑，得併科新臺幣7 百萬元以下罰金。
製造、運輸、販賣第三級毒品者，處5 年以上有期徒刑，得併科
新臺幣5 百萬元以下罰金。
製造、運輸、販賣第四級毒品者，處3 年以上10年以下有期徒刑
，得併科新臺幣3 百萬元以下罰金。
製造、運輸、販賣專供製造或施用毒品之器具者，處1 年以上7
年以下有期徒刑，得併科新臺幣1 百萬元以下罰金。
前五項之未遂犯罰之。
毒品危害防制條例第8 條
轉讓第一級毒品者，處1 年以上7 年以下有期徒刑，得併科新臺
幣1 百萬元以下罰金。
轉讓第二級毒品者，處 6 月以上 5 年以下有期徒刑，得併科新
臺幣 70 萬元以下罰金。
轉讓第三級毒品者，處3 年以下有期徒刑，得併科新臺幣30萬元
以下罰金。
轉讓第四級毒品者，處1 年以下有期徒刑，得併科新臺幣10萬元
以下罰金。
前四項之未遂犯罰之。
藥事法第83條
明知為偽藥或禁藥，而販賣、供應、調劑、運送、寄藏、牙保、
轉讓或意圖販賣而陳列者，處7 年以下有期徒刑，得併科新臺幣
5 百萬元以下罰金。
犯前項之罪，因而致人於死者，處7 年以上有期徒刑，致重傷者
，處3 年以上12年以下有期徒刑。
因過失犯第1 項之罪者，處2 年以下有期徒刑、拘役或科新臺幣
30萬元以下罰金。
第 1 項之未遂犯罰之。
轉讓毒品達一定數量者，加重其刑至二分之一，其標準由行政院
定之。

【附表1 】：
┌─┬───┬───┬────┬────┬──────┬─────┬─────┬─────┬─────────┬──────────┐
│編│行為人│購毒者│販賣時間│販賣地點│交易毒品種類│交易價格  │販毒所得  │所犯罪名  │主刑科刑          │從刑                │
│號│      │      │        │        │及次數      │（新臺幣）│（新臺幣）│          │                  │                    │
├─┼───┼───┼────┼────┼──────┼─────┼─────┼─────┼─────────┼──────────┤
│1 │翁聖貿│陳威穎│96年9月 │翁聖貿位│每次同時販賣│MDMA每顆  │1700元    │同時觸犯販│翁聖貿販賣第二級毒│扣案之第二級毒品MDMA│
│  │      │      │底某日、│於彰化縣│MDMA1顆及愷 │350元、愷 │          │賣第二級、│品（二罪），累犯，│共參拾壹顆，均沒收銷│
│  │      │      │96年10  │埤頭鄉芙│他命1包，共2│他命每包  │          │第三級毒品│處有期徒刑柒年貳月│燬之；第三級毒品愷他│
│  │      │      │月中旬某│朝村中埔│次          │500元     │          │罪，而應論│。（二次主文均相同│命共拾伍包（合計毛重│
│  │      │      │日      │路248-2 │            │          │          │以較重之販│）                │玖點貳公克）、販賣第│
│  │      │      │        │號之住處│            │          │          │賣第二級毒│                  │二、三級毒品所得共新│
│  │      │      │        │        │            │          │          │品罪      │                  │臺幣壹仟柒佰元、門號│
│  │      │      │        │        │            │          │          │          │                  │0000000000│
│  │      │      │        │        │            │          │          │          │                  │號行動電話壹支（含  │
│  │      │      │        │        │            │          │          │          │                  │SIM卡壹片）及帳簿貳 │
│  │      │      │        │        │            │          │          │          │                  │本，均沒收之。      │
├─┼───┼───┼────┼────┼──────┼─────┼─────┼─────┼─────────┼──────────┤
│2 │翁聖貿│林佩玲│95年年底│翁聖貿位│每次同時販賣│MDMA每顆  │4250元    │同時觸犯販│翁聖貿販賣第二級毒│扣案之第二級毒品MDMA│
│  │      │      │至96年8 │於彰化縣│MDMA1顆及愷 │350元、愷 │          │賣第二級、│品（五罪），累犯，│共參拾壹顆，均沒收銷│
│  │      │      │月間    │埤頭鄉芙│他命1包，共5│他命每包  │          │第三級毒品│處有期徒刑柒年貳月│燬之；第三級毒品愷他│
│  │      │      │        │朝村中埔│次          │500元     │          │罪，而應論│。（五次主文均相同│命共拾伍包（合計毛重│
│  │      │      │        │路248-2 │            │          │          │以較重之販│）                │玖點貳公克）、販賣第│
│  │      │      │        │號之住處│            │          │          │賣第二級毒│                  │二、三級毒品所得共新│
│  │      │      │        │        │            │          │          │品罪      │                  │臺幣肆仟貳佰伍拾元、│
│  │      │      │        │        │            │          │          │          │                  │門號00000000│
│  │      │      │        │        │            │          │          │          │                  │三二號行動電話壹支（│
│  │      │      │        │        │            │          │          │          │                  │含SIM卡壹片）及帳簿 │
│  │      │      │        │        │            │          │          │          │                  │貳本，均沒收之。    │
├─┼───┼───┼────┼────┼──────┼─────┼─────┼─────┼─────────┼──────────┤
│3 │翁聖貿│孫筱筑│95年8月 │翁聖貿位│每次同時販賣│MDMA每顆  │4250元    │同時觸犯販│翁聖貿販賣第二級毒│扣案之第二級毒品MDMA│
│  │      │      │至96年4 │於彰化縣│MDMA1顆及愷 │350元、愷 │          │賣第二級、│品（五罪），累犯，│共參拾壹顆，均沒收銷│
│  │      │      │月間    │埤頭鄉芙│他命1包，共5│他命每包  │          │第三級毒品│處有期徒刑柒年貳月│燬之；第三級毒品愷他│
│  │      │      │        │朝村中埔│次          │500元     │          │罪，而應論│。（五次主文均相同│命共拾伍包（合計毛重│
│  │      │      │        │路248-2 │            │          │          │以較重之販│）                │玖點貳公克）、販賣第│
│  │      │      │        │號之住處│            │          │          │賣第二級毒│                  │二、三級毒品所得共新│
│  │      │      │        │        │            │          │          │品罪      │                  │臺幣肆仟貳佰伍拾元、│
│  │      │      │        │        │            │          │          │          │                  │門號00000000│
│  │      │      │        │        │            │          │          │          │                  │三二號行動電話壹支（│
│  │      │      │        │        │            │          │          │          │                  │含SIM卡壹片）及帳簿 │
│  │      │      │        │        │            │          │          │          │                  │貳本，均沒收之。    │
├─┼───┼───┼────┼────┼──────┼─────┼─────┼─────┼─────────┼──────────┤
│4 │翁聖貿│洪瑞鴻│95年10月│翁聖貿位│每次同時販賣│MDMA每顆  │1700元    │同時觸犯販│翁聖貿販賣第二級毒│扣案之第二級毒品MDMA│
│  │      │      │間某日、│於彰化縣│MDMA1顆及愷 │350元、愷 │          │賣第二級、│品（二罪），累犯，│共參拾壹顆，均沒收銷│
│  │      │      │96年4月 │埤頭鄉芙│他命1包，共2│他命每包  │          │第三級毒品│處有期徒刑柒年貳月│燬之；第三級毒品愷他│
│  │      │      │間某日  │朝村中埔│次          │500元     │          │罪，而應論│。（二次主文均相同│命共拾伍包（合計毛重│
│  │      │      │        │路248-2 │            │          │          │以較重之販│）                │玖點貳公克）、販賣第│
│  │      │      │        │號之住處│            │          │          │賣第二級毒│                  │二、三級毒品所得共新│
│  │      │      │        │        │            │          │          │品罪      │                  │臺幣壹仟柒佰元、門號│
│  │      │      │        │        │            │          │          │          │                  │0000000000│
│  │      │      │        │        │            │          │          │          │                  │號行動電話壹支（含  │
│  │      │      │        │        │            │          │          │          │                  │SIM卡壹片）及帳簿貳 │
│  │      │      │        │        │            │          │          │          │                  │本，均沒收之。      │
├─┼───┼───┼────┼────┼──────┼─────┼─────┼─────┼─────────┼──────────┤
│5 │翁聖貿│劉維斌│95年10月│翁聖貿位│每次同時販賣│MDMA每顆  │1700元    │同時觸犯販│翁聖貿販賣第二級毒│扣案之第二級毒品MDMA│
│  │      │      │間某日、│於彰化縣│MDMA1顆及愷 │350元、愷 │          │賣第二級、│品（二罪），累犯，│共參拾壹顆，均沒收銷│
│  │      │      │96年1月 │埤頭鄉芙│他命1包，共2│他命每包  │          │第三級毒品│處有期徒刑柒年貳月│燬之；第三級毒品愷他│
│  │      │      │間某日  │朝村中埔│次          │500元     │          │罪，而應論│。（二次主文均相同│命共拾伍包（合計毛重│
│  │      │      │        │路248-2 │            │          │          │以較重之販│）                │玖點貳公克）、販賣第│
│  │      │      │        │號之住處│            │          │          │賣第二級毒│                  │二、三級毒品所得共新│
│  │      │      │        │        │            │          │          │品罪      │                  │臺幣壹仟柒佰元、門號│
│  │      │      │        │        │            │          │          │          │                  │0000000000│
│  │      │      │        │        │            │          │          │          │                  │號行動電話壹支（含  │
│  │      │      │        │        │            │          │          │          │                  │SIM卡壹片）及帳簿貳 │
│  │      │      │        │        │            │          │          │          │                  │本，均沒收之。      │
├─┼───┼───┼────┼────┼──────┼─────┼─────┼─────┼─────────┼──────────┤
│6 │翁聖貿│黃英凱│95年12月│翁聖貿位│每次同時販賣│MDMA每顆  │4250元    │同時觸犯販│翁聖貿販賣第二級毒│扣案之第二級毒品MDMA│
│  │      │      │間起至96│於彰化縣│MDMA1顆及愷 │350元、愷 │          │賣第二級、│品（五罪），累犯，│共參拾壹顆，均沒收銷│
│  │      │      │年5月間 │埤頭鄉芙│他命1包，共5│他命每包  │          │第三級毒品│處有期徒刑柒年貳月│燬之；第三級毒品愷他│
│  │      │      │        │朝村中埔│次          │500元     │          │罪，而應論│。（五次主文均相同│命共拾伍包（合計毛重│
│  │      │      │        │路248-2 │            │          │          │以較重之販│）                │玖點貳公克）、販賣第│
│  │      │      │        │號之住處│            │          │          │賣第二級毒│                  │二、三級毒品所得共新│
│  │      │      │        │及明道技│            │          │          │品罪      │                  │臺幣肆仟貳佰伍拾元、│
│  │      │      │        │術學院附│            │          │          │          │                  │門號00000000│
│  │      │      │        │近      │            │          │          │          │                  │三二號行動電話壹支（│
│  │      │      │        │        │            │          │          │          │                  │含SIM卡壹片）及帳簿 │
│  │      │      │        │        │            │          │          │          │                  │貳本，均沒收之。    │
├─┼───┼───┼────┼────┼──────┼─────┼─────┼─────┼─────────┼──────────┤
│7 │翁聖貿│王賢能│95年12月│翁聖貿位│每次同時販賣│MDMA每顆  │3400元    │同時觸犯販│翁聖貿販賣第二級毒│扣案之第二級毒品MDMA│
│  │      │      │間至96年│於彰化縣│MDMA1顆及愷 │350元、愷 │          │賣第二級、│品（四罪），累犯，│共參拾壹顆，均沒收銷│
│  │      │      │3月初   │埤頭鄉芙│他命1包，共4│他命每包  │          │第三級毒品│處有期徒刑柒年貳月│燬之；第三級毒品愷他│
│  │      │      │        │朝村中埔│次          │500元     │          │罪，而應論│。（四次主文均相同│命共拾伍包（合計毛重│
│  │      │      │        │路248-2 │            │          │          │以較重之販│）                │玖點貳公克）、販賣第│
│  │      │      │        │號之住處│            │          │          │賣第二級毒│                  │二、三級毒品所得共新│
│  │      │      │        │、彰化縣│            │          │          │品罪      │                  │臺幣參仟肆佰元、門號│
│  │      │      │        │北斗鎮青│            │          │          │          │                  │0000000000│
│  │      │      │        │旺撞球場│            │          │          │          │                  │號行動電話壹支（含  │
│  │      │      │        │及彰化縣│            │          │          │          │                  │SIM卡壹片）及帳簿貳 │
│  │      │      │        │埤頭鄉復│            │          │          │          │                  │本，均沒收之。      │
│  │      │      │        │興巷37-6│            │          │          │          │                  │                    │
│  │      │      │        │號      │            │          │          │          │                  │                    │
├─┼───┼───┼────┼────┼──────┼─────┼─────┼─────┼─────────┼──────────┤
│8 │翁聖貿│真實姓│96年2月 │翁聖貿位│1次販賣愷他 │愷他命每包│7000元    │販賣第三級│翁聖貿販賣第三級毒│扣案之第三級毒品愷他│
│  │      │名、年│2日18時 │於彰化縣│命10包      │700元     │          │毒品罪    │品，累犯，處有期徒│命共拾伍包（合計毛重│
│  │      │籍不詳│24分    │埤頭鄉芙│            │          │          │          │刑伍年貳月。      │玖點貳公克）、販賣第│
│  │      │之綽號│        │朝村中埔│            │          │          │          │                  │三級毒品所得新臺幣柒│
│  │      │「阿弟│        │路248-2 │            │          │          │          │                  │仟元、門號0000000000│
│  │      │」成年│        │號住處附│            │          │          │          │                  │號行動電話壹支（含  │
│  │      │男子  │        │近之7-11│            │          │          │          │                  │SIM 卡壹片）、帳簿貳│
│  │      │      │        │便利商店│            │          │          │          │                  │本，均沒收之。      │
│  │      │      │        │        │            │          │          │          │                  │                    │
├─┼───┼───┼────┼────┼──────┼─────┼─────┼─────┼─────────┼──────────┤
│9 │翁聖貿│謝佩芬│96年1月 │翁聖貿位│每次販賣愷他│愷他命每包│5000元    │販賣第三級│翁聖貿販賣第三級毒│扣案之第三級毒品愷他│
│  │      │      │底至96年│於彰化縣│命1包，共5次│1000元    │          │毒品罪    │品（五罪），累犯，│命共拾伍包（合計毛重│
│  │      │      │10月16日│埤頭鄉芙│            │          │          │          │處有期徒刑伍年貳月│玖點貳公克）、販賣第│
│  │      │      │        │朝村中埔│            │          │          │          │。（五次主文均相同│三級毒品所得共新臺幣│
│  │      │      │        │路248-2 │            │          │          │          │）                │伍仟元、門號00000000│
│  │      │      │        │號之住處│            │          │          │          │                  │32號行動電話壹支（含│
│  │      │      │        │及明道技│            │          │          │          │                  │SIM卡壹片）、帳簿貳 │
│  │      │      │        │術學院附│            │          │          │          │                  │本，均沒收之。      │
│  │      │      │        │近      │            │          │          │          │                  │                    │
└─┴───┴───┴────┴────┴──────┴─────┴─────┴─────┴─────────┴──────────┘
【附表2 】：
┌─┬───┬───┬────┬────┬──────┬─────┬─────┬─────┬─────────┬──────────┐
│編│行為人│購毒者│販賣時間│販賣地點│交易毒品種類│交易價格  │販毒所得  │所犯罪名  │主刑科刑          │從刑                │
│號│      │      │        │        │及次數      │（新臺幣）│（新臺幣）│          │                  │                    │
├─┼───┼───┼────┼────┼──────┼─────┼─────┼─────┼─────────┼──────────┤
│1 │孫筱筑│林佩玲│96年1、2│彰化縣永│MDMA2次，每 │每顆350元 │700元     │販賣第二級│翁聖貿共同販賣第二│扣案之第二級毒品MDMA│
│  │翁聖貿│      │月間    │靖鄉中山│次1顆，均由 │          │          │毒品罪    │級毒品（二罪），累│共參拾壹顆沒收銷燬之│
│  │      │      │        │路旁「小│孫筱筑負責聯│          │          │          │犯，處有期徒刑柒年│；販賣第二級毒品所得│
│  │      │      │        │木屋理容│繫並出面販賣│          │          │          │貳月。（二次主文均│共新臺幣柒佰元、門號│
│  │      │      │        │KTV」   │毒品MDMA    │          │          │          │相同）            │0000000000號行動電話│
│  │      │      │        │        │            │          │          │          │                  │壹支（含SIM卡壹片） │
│  │      │      │        │        │            │          │          │          │                  │、帳簿貳本均沒收之。│
├─┼───┼───┼────┼────┼──────┼─────┼─────┼─────┼─────────┼──────────┤
│2 │孫筱筑│林佩玲│96年1、2│彰化縣永│愷他命3次， │每包800元 │2400元    │販賣第三級│翁聖貿共同販賣第三│扣案之第三級毒品愷他│
│  │翁聖貿│      │月間    │靖鄉中山│每次1包，均 │          │          │毒品罪    │級毒品（三罪），累│命共拾伍包（合計毛重│
│  │      │      │        │路旁「小│由孫筱筑負責│          │          │          │犯，處有期徒刑伍年│玖點貳公克）、販賣第│
│  │      │      │        │木屋理容│聯繫並出面販│          │          │          │貳月。（三次主文均│三級毒品所得共新臺幣│
│  │      │      │        │KTV」   │賣毒品愷他命│          │          │          │相同）            │貳仟肆佰元、門號0938│
│  │      │      │        │        │            │          │          │          │                  │458632號行動電話壹支│
│  │      │      │        │        │            │          │          │          │                  │（含SIM卡壹片）、帳 │
│  │      │      │        │        │            │          │          │          │                  │簿貳本，均沒收之。  │
└─┴───┴───┴────┴────┴──────┴─────┴─────┴─────┴─────────┴──────────┘


【附表3 】：
┌─┬───┬───┬────┬────┬──────┬─────┬─────┬─────┬─────────┬──────────┐
│編│行為人│購毒者│販賣時間│販賣地點│交易毒品種類│交易價格  │販毒所得  │所犯罪名  │主刑              │從刑                │
│號│      │      │        │        │及次數      │（新臺幣）│（新臺幣）│          │                  │                    │
├─┼───┼───┼────┼────┼──────┼─────┼─────┼─────┼─────────┼──────────┤
│1 │王賢能│洪瑞鴻│95年12月│王賢能位│MDMA1次，由 │每顆500元 │500元     │販賣第二級│翁聖貿共同販賣第二│扣案之第二級毒品MDMA│
│  │翁聖貿│      │間      │於彰化縣│洪瑞鴻與王賢│          │          │毒品罪    │級毒品，處有期徒刑│共參拾壹顆沒收銷燬之│
│  │      │      │        │埤頭鄉興│能聯繫，並由│          │          │          │柒年貳月。        │；販賣第二級毒品所得│
│  │      │      │        │農村復興│王賢能出面販│          │          │          │                  │新臺幣伍佰元、門號  │
│  │      │      │        │巷37-6號│賣毒品MDMA1 │          │          │          │                  │0000000000號行動電話│
│  │      │      │        │住所處附│顆          │          │          │          │                  │壹支（含SIM卡壹片） │
│  │      │      │        │近之7-11│            │          │          │          │                  │、帳簿貳本均沒收之。│
│  │      │      │        │便利商店│            │          │          │          │                  │                    │
├─┼───┼───┼────┼────┼──────┼─────┼─────┼─────┼─────────┼──────────┤
│2 │王賢能│洪瑞鴻│95年12月│王賢能位│愷他命1次， │每包800元 │800元     │販賣第三級│翁聖貿共同販賣第三│扣案之第三級毒品愷他│
│  │翁聖貿│      │間      │於彰化縣│由洪瑞鴻與王│          │          │毒品罪    │級毒品，處有期徒刑│命共拾伍包（合計毛重│
│  │      │      │        │埤頭鄉興│賢能聯繫，並│          │          │          │伍年貳月。        │玖點貳公克）、販賣第│
│  │      │      │        │農村復興│由王賢能出面│          │          │          │                  │三級毒品所得新臺幣捌│
│  │      │      │        │巷37-6號│販賣毒品愷他│          │          │          │                  │佰元、門號0000000000│
│  │      │      │        │住所處附│命1包       │          │          │          │                  │號行動電話壹支（含  │
│  │      │      │        │近之7-11│            │          │          │          │                  │SIM卡壹片）、帳簿貳 │
│  │      │      │        │便利商店│            │          │          │          │                  │本，均沒收之。      │
│  │      │      │        │        │            │          │          │          │                  │                    │
├─┼───┼───┼────┼────┼──────┼─────┼─────┼─────┼─────────┼──────────┤
│3 │王賢能│劉維斌│96年1月 │王賢能位│愷他命1次， │每包800元 │800元     │販賣第三級│翁聖貿共同販賣第三│扣案之第三級毒品愷他│
│  │翁聖貿│      │9日（起 │於彰化縣│由劉維斌與王│          │          │毒品罪    │級毒品，處有期徒刑│命共拾伍包（合計毛重│
│  │      │      │訴書誤載│埤頭鄉興│賢能聯繫，再│          │          │          │伍年貳月。        │玖點貳公克）、販賣第│
│  │      │      │為95年11│農村復興│前往王賢能上│          │          │          │                  │三級毒品所得新臺幣捌│
│  │      │      │、12月間│巷37之6 │址住處，由王│          │          │          │                  │佰元、門號0000000000│
│  │      │      │）      │號住所處│賢能出面販賣│          │          │          │                  │號行動電話壹支（含  │
│  │      │      │        │        │毒品愷他命1 │          │          │          │                  │SIM卡壹片）、帳簿貳 │
│  │      │      │        │        │包          │          │          │          │                  │本，均沒收之。      │
├─┼───┼───┼────┼────┼──────┼─────┼─────┼─────┼─────────┼──────────┤
│4 │王賢能│林佩玲│96年3月 │彰化縣永│每次同時販賣│MDMA每顆每│3900元    │同時觸犯販│翁聖貿共同販賣第二│扣案之第二級毒品MDMA│
│  │翁聖貿│      │間      │靖鄉中山│MDMA 1顆及愷│顆500元， │          │賣第二級、│級毒品（三罪），累│共參拾壹顆，均沒收銷│
│  │      │      │        │路「小木│他命1包，共3│愷他命每包│          │第三級毒品│犯，處有期徒刑柒年│燬之；第三級毒品愷他│
│  │      │      │        │屋理容  │次，由林佩玲│800元     │          │罪，而應論│貳月。（三次主文均│命共拾伍包（合計毛重│
│  │      │      │        │KTV」內 │與翁聖貿聯繫│          │          │以較重之販│相同）            │玖點貳公克）、販賣第│
│  │      │      │        │        │妥交易事宜，│          │          │賣第二級毒│                  │二、三級毒品所得共新│
│  │      │      │        │        │再由翁聖貿指│          │          │品罪      │                  │臺幣參仟玖佰元、門號│
│  │      │      │        │        │示王賢能前往│          │          │          │                  │0000000000│
│  │      │      │        │        │交易毒品    │          │          │          │                  │號行動電話壹支（含  │
│  │      │      │        │        │            │          │          │          │                  │SIM卡壹片）及帳簿貳 │
│  │      │      │        │        │            │          │          │          │                  │本，均沒收之。      │
└─┴───┴───┴────┴────┴──────┴─────┴─────┴─────┴─────────┴──────────┘
                                                                                                                    
                                                                                                                    
【附表4 】：
┌─┬───┬───┬────┬────┬──────┬─────┬─────┬─────┬─────────┬──────────┐
│編│行為人│購毒者│販賣時間│販賣地點│交易毒品種類│交易價格（│販毒所得  │所犯罪名  │主刑              │從刑                │
│號│      │      │        │        │及次數      │新臺幣）  │（新臺幣）│          │                  │                    │
├─┼───┼───┼────┼────┼──────┼─────┼─────┼─────┼─────────┼──────────┤
│1 │黃英凱│林佩玲│96年3、4│彰化縣永│愷他命2次， │每包800元 │4800元    │販賣第三級│翁聖貿共同販賣第三│扣案之第三級毒品愷他│
│  │翁聖貿│      │月間    │靖鄉中山│每次3包，由 │          │          │毒品罪    │級毒品（二罪），累│命共拾伍包（合計毛重│
│  │      │      │        │路「小木│林佩玲自行與│          │          │          │犯，處有期徒刑伍年│玖點貳公克）、販賣第│
│  │      │      │        │屋理容KT│翁聖貿聯繫，│          │          │          │貳月。（二次主文均│三級毒品所得共新臺幣│
│  │      │      │        │V」     │翁聖貿再指示│          │          │          │相同）            │肆仟捌佰元、門號0938│
│  │      │      │        │        │黃英凱前往交│          │          │          │                  │458632號行動電話壹支│
│  │      │      │        │        │易毒品      │          │          │          │                  │（含SIM卡壹片）、帳 │
│  │      │      │        │        │            │          │          │          │                  │簿貳本，均沒收之。  │
├─┼───┼───┼────┼────┼──────┼─────┼─────┼─────┼─────────┼──────────┤
│2 │黃英凱│孫筱筑│96年農曆│彰化縣永│同時販賣MDMA│MDMA每顆  │1500元    │同時觸犯販│翁聖貿共同販賣第二│扣案之第二級毒品MDMA│
│  │翁聖貿│      │年後某時│靖鄉中山│1顆及愷他命 │500元、愷 │          │賣第二級、│級毒品，累犯，處有│共參拾壹顆，均沒收銷│
│  │      │      │        │路旁「小│1包，共1次，│他命每包  │          │第三級毒品│期徒刑柒年貳月。  │燬之；第三級毒品愷他│
│  │      │      │        │木屋理  │由孫筱筑與翁│1000元    │          │罪，而應論│                  │命共拾伍包（合計毛重│
│  │      │      │        │容KTV 」│聖貿聯繫妥交│          │          │以較重之販│                  │玖點貳公克）、販賣第│
│  │      │      │        │        │易事宜，再由│          │          │賣第二級毒│                  │二、三級毒品所得共新│
│  │      │      │        │        │翁聖貿指示黃│          │          │品罪      │                  │臺幣壹仟伍佰元、門號│
│  │      │      │        │        │英凱前往交易│          │          │          │                  │0000000000│
│  │      │      │        │        │毒品        │          │          │          │                  │號行動電話壹支（含  │
│  │      │      │        │        │            │          │          │          │                  │SIM卡壹片）及帳簿貳 │
│  │      │      │        │        │            │          │          │          │                  │本，均沒收之。      │
└─┴───┴───┴────┴────┴──────┴─────┴─────┴─────┴─────────┴──────────┘

司法院資訊處製作；財團法人民間司法改革基金會備份。
